臺灣士林地方法院刑事判決　　　　　　　 96年度訴字第258號
公　訴　人　臺灣士林地方法院檢察署檢察官
被　　　告　乙○○
上列被告因偽造文書案件，經檢察官提起公訴（96年度偵字第
1605號），被告於本院準備程序為有罪之陳述，經本院合議庭裁
定改由受命法官獨任依簡式審判程序審理，並判決如下：
    主    文
乙○○行使偽造私文書，足以生損害於公眾及他人，處有期徒刑
月，如易科罰金，以新臺幣壹仟元折算壹日。
內政部警政署國道公路警察局公警局交字第Z00000000 號舉發違
反道路交通管理事件通知單第二、三、四聯上偽造「甲○○」署
押共參枚，偽造甲○○名義切結書上「甲○○」署押、指印各壹
枚均沒收。
    事    實
一、乙○○於民國95年8 月15日下午1 時34分許，駕駛其友人楊
    昀倢承租之車號ZZ-9080 號自小客車，行經臺北縣汐止市○
    ○○道3 號公路南向11.2公里處時，因違規超速行駛遭內政
    部警政署國道公路警察局第9 警察隊員警攔查取締；於執勤
    員警製作內政部警政署國道公路警察局公警局交字第Z00000
    000 號舉發違反道路交通管理事件通知單（下稱舉發通知單
    ）時，乙○○為逃避取締，竟基於行使偽造私文書之犯意，
    在上開通知單中「第2 聯」之「收受通知聯者簽章」欄上，
    偽簽「甲○○」署押1 枚（上開通知單1 式4 聯，第1 聯由
    違規人留存，第2 、3 聯交予台北市政府警察局交通警察大
    隊保存，第4 聯則由舉發員警自行留存，其中第2 、3 、4
    聯間有複寫功能，因有複寫功能，故第3 、4 聯內亦有偽簽
    「甲○○」署押各1 枚，即1 次偽簽「甲○○」署押3 枚）
    ，以示收受該通知單，又因未攜帶駕照，於切結書上偽簽「
    甲○○」署押及捺指印，用以偽造甲○○名義之切結書，表
    彰其確為甲○○本人，嗣併交付上開通知單及切結書予執勤
    員警供其掣單舉發之用而行使，足以生損害於甲○○本人及
    公路主管機關對於交通違規案件裁罰與管理之正確性。嗣甲
    ○○本人收受舉發單後，於95年11月22日向交通部公路總局
    新竹區監理所新竹市監理站申訴，經警循線查知上情。
二、案經內政部警政署國道公路警察局報請臺灣士林地方法院檢
    察署檢察官偵查起訴，被告於本院準備程序為有罪之陳述，
    經本院合議庭裁定改由受命法官獨任依簡式審判程序審理。
    理    由
一、上開犯罪事實，業據被告乙○○於偵查中及本院審理中坦承
    不諱，核與證人即甲○○指述其名遭冒用偽簽收受舉發違反
    道路交通管理事件通知單等情，及證人楊昀倢證述案發時與
    被告同車，被告因超速為警攔停之事實相符，復有前開舉發
    通知書移送聯、切結書各1 紙在卷足稽。而被告所按捺之指
    印經送請鑑定結果，鑑驗機關內政部警政署刑事警察局函覆
    表示：「送鑑切結書上甲○○名下指紋1 枚，與所附甲○○
    指紋比對不符後，經輸入電腦比對、確認結果，與本局檔存
    乙○○指紋卡左拇指指紋相符。」此有該局95年12月21日刑
    紋字第0950187865號鑑驗書1 份在卷為憑，足認被告之自白
    與事實相符。本件事證業臻明確，犯行洵堪認定。
二、按於舉發通知單通知聯上偽簽他人姓名後，復交還而向執勤
    員警以行使，自形式上整體觀察，顯在用以證明遭取締違反
    交通法規者係遭偽簽姓名者之本人，且亦在主張由該遭偽簽
    姓名者親自出具受領舉發通知單通知聯之意思，自不待依習
    慣或特約始得認識其用意，此與事先在印妥內容之收據上偽
    簽他人姓名之情形，無分軒輊，性質上應屬刑法第210條之
    私文書無疑。核被告行使偽造甲○○名義之舉發通知單收受
    聯及切結書所為，係犯刑法第216 條、第210 條之行使偽造
    私文書罪。偽造署押之行為為偽造私文書之部分行為，偽造
    私文書之低度行為復為行使之高度行為所吸收，均不另論罪
    。被告先後於員警交付之切結書、舉發通知單上偽造私文書
    並持以行使之行為，係於密切接近之時間及同地實施，侵害
    同一法益，各行為之獨立性極為薄弱，且均係出於同一之逃
    避取締目的，依一般社會健全觀念，在時間差距上難以強行
    分割，應視為數個舉動之接續施行，合為包括之一行為予以
    評價，論以接續犯。爰審酌被告僅因逃避取締，一時失慮，
    致罹刑章，惟犯後坦承犯行，態度尚稱良好等一切情狀，量
    處如主文第1 項所示之刑並諭知易科罰金之折算標準。偽造
    內政部警政署國道公路警察局公警局交字第Z00000000 號舉
    發違反道路交通管理事件通知單第2、3、4聯上偽造「甲○
    ○」署押共3枚，偽造甲○○名義切結書上「甲○○」署押
    、指印各1 枚，不問屬於犯人與否，均依刑法第219 條規定
    ，宣告沒收之。
據上論斷，應依刑事訴訟法第273 條之1 第1 項、第299 條第1
項前段，刑法第216 條、第210 條、第219 條、第41條第1 項前
段，判決如主文。
本案經檢察官曾勁元到庭執行職務。
中　　華　　民　　國　　96　　年　　6 　　月　　20　　日
　　　　　　　　　刑事第七庭法  官  楊得君
如不服本判決，應於判決送達後10日內，向本院提出上訴狀。
以上正本與原本無異。
                            書記官  吳尚文
中　　華　　民　　國　　96　　年　　6 　　月　　21　　日
附錄本案論罪科刑法條：
刑法第216條
行使第 210 條至第 215 條之文書者，依偽造、變造文書或登載
不實事項或使登載不實事項之規定處斷。
第210條
偽造、變造私文書，足以生損害於公眾或他人者，處5年以下有
期徒刑。
